臺灣高雄地方法院刑事判決　　　　　　　94年度訴字第1075號
　　公　訴　人　臺灣高雄地方法院檢察署檢察官
　　被　　　告　乙○○　男　4.
上列被告因違反毒品危害防制條例案件，經檢察官提起公訴（93
年度毒偵字第7367號、94年度毒偵字第197號、94年度毒偵字第2
126 號），嗣因被告就被訴之犯罪事實為有罪之陳述，經本院告
知簡式審判程序意旨，並聽取公訴人及被告之意見後，合議裁定
由受命法官獨任進行簡式審判程序審理，本院判決如下：
    主  文
乙○○連續施用第一級毒品，累犯，處有期徒刑壹年，扣案之第
一級毒品海洛因伍包【參包（淨重零點零捌公克，包裝重零點陸
公克）、壹包（淨重零點零陸公克，包裝重零點貳壹公克）、另
壹包（淨重零點零捌公克、包裝重零點壹陸公克）】，均沒收銷
燬之，注射針筒壹支沒收；又連續施用第二級毒品，累犯，處有
期徒刑肆月，扣案之第二級毒品甲基安非他命肆包（驗前毛重壹
點捌公克、驗後毛重壹點柒公克）沒收銷燬之。應執行有期徒刑
壹年參月，扣案之第一級毒品海洛因伍包【參包（淨重零點零捌
公克，包裝重零點陸公克）、壹包（淨重零點零陸公克，包裝重
零點貳壹公克）、另壹包（淨重零點零捌公克、包裝重零點壹陸
公克）】，第二級毒品甲基安非他命肆包（驗前毛重壹點捌公克
、驗後毛重壹點柒公克），均沒收銷燬之，注射針筒壹支沒收。
    事  實
一、乙○○曾於民國88年間，因施用毒品案件經本院以88年度毒
    聲字第2711號裁定令入戒治處所施以強制戒治1 年，至89年
    4 月15日強制戒治期滿執行完畢；復因施用毒品案件，經本
    院以91年訴字第1905號、91年訴字第3665號分別判處有期徒
    刑10月、6 月確定，嗣經定應執行刑為1 年2 月，於91年11
    月21日入監執行，至93年7 月21日縮刑期滿執行完畢。
二、詎乙○○於前受強制戒治執行完畢釋放後5 年以內，猶不知
    悔改，明知海洛因及甲基安非他命業經公告為毒品危害防制
    條例第2 條第2 項所列管之第一、二級毒品，不得非法持有
    、施用，竟仍基於施用第一級毒品海洛因及第二級毒品甲基
    安非他命之概括犯意，連續為下列之犯行：
（一）於93年11月26日16時許回溯24小時內之某時，在不詳地點
      ，分別施用第一級毒品海洛因，以及施用第二級毒品甲基
      安非他命。嗣於同年月26日13時25分許，為警持本院核發
      之搜索票至其高雄縣仁武鄉○○村○○路176 號住處搜索
      查獲，經其同意採集尿液送驗，並扣得第一級毒品海洛因
      3 包（淨重0.08公克，包裝重0.6 公克）、第二級毒品甲
      基安非他命4 包（驗前毛重1.8 公克、驗後毛重1.7 公克
      ）、夾鏈袋3 個、鏟管2 支、注射針筒2 支、軟管1 條、
      酒精燈1 個。
（二）於93年12月24日（起訴書誤植為93年11月24日）15時10分
      許回溯24小時內之某時，在不詳地點，分別施用第一級毒
      品海洛因，以及施用第二級毒品甲基安非他命。嗣於同年
      月24日12時55分許，為警持本院核發之搜索票至其高雄縣
      仁武鄉○○村○○路176 號住處搜索查獲，經其同意採集
      尿液送驗，並扣得其所有供施用海洛因用之注射針筒1 支
      。
（三）於94年3 月8 日7 時許，在高雄縣仁武鄉○○路廟後，施
      用第一級毒品海洛因。嗣於同年月11日20時許，為警在高
      雄縣橋頭鄉○○路與成功南路口盤檢查獲，當場扣得其所
      有第一級毒品海洛因2 包（1 包淨重0.06公克，包裝重0.
      21公克、另1 包淨重0.08公克、包裝重0.16公克），經其
      同意採集尿液送驗，而查悉前情。
三、案經高雄縣政府警察局仁武分局、岡山分局移請臺灣高雄地
    方法院檢察署檢察官偵查起訴。
    理  由
一、按本件被告乙○○所犯係死刑、無期徒刑、最輕本刑為三年
    以上有期徒刑以外之罪，其於準備程序就前揭被訴事實為有
    罪之陳述，經受命法官告知簡式審判程序之旨，並聽取其與
    公訴人之意見後，本院認無不得或不宜改依簡式審判程序進
    行之處，爰依刑事訴訟法第273 條之1 第一項、第284 條之
    1 ，裁定本件由受命法官獨任進行簡式審判程序，合先敘明
    。
二、上揭連續施用第一級毒品海洛因及施用第二級毒品甲基安非
    他命之犯罪事實，業據被告乙○○於本院審理時供認不諱，
    且被告於93年11月26日、93年12月24日為警查獲當時所採集
    之尿液，經送檢驗結果，均呈毒品嗎啡及甲基安非他命陽性
    反應，及於94年3 月11日為警查獲當時所採集之尿液，經送
    檢驗結果，呈毒品嗎啡陽性反應，此分別有高雄縣政府衛生
    局93煙檢字2900號煙毒尿液檢驗成績書1 紙（參本院卷第35
    頁）、臺灣檢驗科技股份有限公司濫用藥物尿液檢驗報告2
    紙（參94毒偵字第197 號卷第25頁、本院卷第55頁）在卷可
    稽，又扣案之白色粉末5 包，經送法務部調查局檢驗，均含
    有海洛因成分，有該局調科壹字第220019080 、000000000
    號鑑定通知書2 紙附卷可證（參93年毒偵字第7367號卷第24
    頁、本院卷第47頁），且扣案之白色晶體4 包經本院送高雄
    醫學大學附設中和紀念醫院鑑定，結果呈甲基安非他命陽性
    反應，有該院94年4 月19日編號0000-000號檢驗報告書1 紙
    附卷可參（見本院卷第34頁），復有被告供承為其所有之注
    射針筒1 支扣案足佐。綜上，足認被告自白與證據相符，其
    確有施用第一級毒品海洛因及第二級毒品甲基安非他命之犯
    行，洵堪認定。
三、按海洛因、甲基安非他命，分別為毒品危害防制條例第2 條
    第2 項所稱之第一級、第二級毒品。次按犯毒品危害防制條
    例第10條施用毒品罪者，檢察官應先將被告送勒戒處所觀察
    、勒戒，經觀察、勒戒後，認有繼續施用毒品傾向者，應由
    檢察官聲請法院裁定令入戒治處所施以強制戒治，強制戒治
    期滿或交付保護管束期滿，應由檢察官為不起訴之處分。觀
    察勒戒或強制戒治執行完畢釋放後，五年內再犯第10條之罪
    ，檢察官應依一般刑事訴訟程序予以起訴論罪科刑。此觀諸
    毒品危害防制條例第20條第1 項、第2 項、第23條規定自明
    。被告前既曾因施用毒品案件，經本院以88年度毒聲字第27
    11號裁定令入戒治處所施以強制戒治1 年，至89年4 月15日
    強制戒治期滿執行完畢，有臺灣高等法院被告全國前案紀錄
    表在卷可稽，其於強制戒治執行完畢釋放後五年內再犯本件
    施用毒品案件，依前述規定應予論罪科刑。是核被告所為，
    係犯毒品危害防制條例第10條第1 項、第2 項之施用第一級
    、第二級毒品罪。被告施用第一級、第二級毒品前，持有第
    一級、第二級毒品之行為，為施用第一級、第二級毒品前之
    低度行為，應為施用第一級、第二級毒品之高度行為所吸收
    ，不另論罪。被告先後多次施用海洛因及甲基安非他命犯行
    ，時間緊接，犯罪構成要件相同，顯係基於概括犯意為之，
    應依連續犯之規定論以一罪，並加重其刑。被告所犯上開二
    罪間，犯意各別、行為互殊，觸犯構成要件相異之罪名，自
    應分論併罰。又被告曾因施用毒品案件，經本院以91年訴字
    第1905號、91年訴字第3665號分別判處有期徒刑10月、6 月
    確定，嗣經定應執行刑為1 年2 月，於91年11 月21 日入監
    執行，至93年7 月21日縮刑期滿執行完畢，有臺灣高雄地方
    法院檢察署刑案資料查註紀錄表及臺灣高等法院被告全國前
    案紀錄表可按，其於有期徒刑執行完畢後，五年以內再犯有
    期徒刑以上之罪，為累犯，應依刑法第47條規定加重其刑，
    並遞加重之。爰審酌被告於前經觀察、勒戒及強制戒治執行
    完畢釋放後，仍未能徹底戒絕毒品，五年內再犯本件施用毒
    品罪，顯見其自制力不足，無法擺脫毒品，未能體悟施用毒
    品對自己、家人造成之傷害及社會之負擔，且於為警查獲後
    ，猶一再施用毒品，顯見沉溺毒癮已深，惟念所犯施用毒品
    罪乃屬戕害自身身心健康行為，尚未對他人造成實害，其行
    為本身對社會所造成之危害並非直接，反社會性之程度應屬
    較低，且其犯後已坦認犯行，以及其犯罪動機、目的、手段
    、智識程度為國小畢業，及參酌其施用毒品之次數、時間長
    短等等一切情狀，分別量處如主文所示之刑，並定應執行之
    刑，以資懲儆。
四、又扣案之白粉5 包經送驗結果確含第一級毒品海洛因成分，
    扣案白色晶體4 包經送驗結果確含第二級毒品甲基安非他命
    成分，已如前述，而包裝袋復無法與毒品海洛因、甲基安非
    他命剝離，自均應依同條例第18條第1 項前段之規定，不問
    屬於犯人與否，諭知沒收銷燬之；至於鑑識耗損之海洛因、
    甲基安非他命，既已滅失，爰不再行諭知沒收銷燬，併此敘
    明。又扣案之注射針筒1 支係被告所有供施用毒品之用，業
    據被告供明在卷，爰依刑法第38條第1 項第2 款之規定，併
    予宣告沒收。至於93年11月26日查獲扣得之夾鏈袋3 個、鏟
    管2 支、注射針筒2 支、軟管1 條、酒精燈1 個，被告否認
    為其所有，亦無證據可認前揭物品係供被告施用毒品所用之
    物，是前揭物尚難認與本件被告施用毒品案件有何關連，爰
    不為沒收之諭知，併此敘明。
據上論斷，應依刑事訴訟法第273 條之1 第1 項、第284 條之1
、第299 條第1 項前段，毒品危害防制條例第10條第1 項、第2
項、第18條第1 項前段，刑法第11條、第56條、第47條、第38條
第1項第2款、第51條第5 款、第70條，判決如主文。
本案經檢察官甲○○到庭執行職務。
中　　華　　民　　國　　94　　年　　6 　　月　　28　　日
                       刑事第八庭  法  官　　林意芳
以上正本證明與原本無異。
如不服本判決，應於收受送達後10日內向本院提出上訴書狀。
中　　華　　民　　國　　94　　年　　6 　　月　　28　　日
　　　　　　　　　　　　　　　　　 書記官    曾秀鳳
附錄本判決論罪科刑法條：
毒品危害防制條例第10條
施用第一級毒品者，處六月以上五年以下有期徒刑。
施用第二級毒品者，處三年以下有期徒刑。
